【裁判字號】    98,交聲,166
【裁判日期】    980527
【裁判案由】    違反道路交通管理處罰條例聲明異議
【裁判全文】
臺灣花蓮地方法院交通事件裁定         98年度交聲字第166號
原處分機關  交通部公路總局臺北區監理所花蓮監理站
異  議  人  甲○○
上列異議人即受處分人因違反道路交通管理處罰條例案件，對於
交通部公路總局臺北區監理所花蓮監理站民國98年5 月11日花監
違字第裁44-P00000000號裁決聲明異議（原舉發案號：花警交字
第P00000000 號舉發違反道路交通管理事件通知單），本院裁定
如下：
        主  文
原處分撤銷。
甲○○不罰。
        理  由
一、原處分意旨略以：本件異議人即受處分人甲○○於民國98年
    4月24日晚上7時59分許，駕駛其所有車牌號碼5981－GY號自
    用小客車，在花蓮縣花蓮市○○路與國聯一路口因闖紅燈，
    經花蓮縣警察局花蓮分局員警攔停舉發，原處分機關交通部
    公路總局臺北區監理所花蓮監理站依據違規事實及道路交通
    管理處罰條例第53條第1 項及違反道路交通管理事件統一裁
    罰基準及處理細則規定，裁決處罰鍰新台幣（下同） 2,700
    元並記違規點數3點。
二、異議人對其於上開時地駕駛自小客車闖紅燈一節並不爭執，
    惟辯以：當時係因腹痛難耐駕車欲至署立花蓮醫院就診，為
    趕赴醫院，始闖越紅燈，請求從輕處罰等語。
三、經查：
  (一)異議人於上開時間、地點駕駛自小客車闖紅燈之事實，業
      據受處分人自承在卷，並有舉發通知書1 份等附卷可稽，
      堪以認定。
  (二)惟按因避免自己或他人生命、身體、自由、名譽或財產之
      緊急危難而出於不得已之行為，不予處罰，行政罰法第13
      條前段定有明文。異議人於本案違規當日即98年4 月14日
      晚上8 時15分許，因腹痛、非傳染傳性胃腸炎及大腸炎等
      疾病至位在花蓮縣花蓮市○○路600 號之署立花蓮醫院就
      診等情，業據異議人提出該院診斷證明書1 紙為據，又異
      議人確因腹痛不已為趕往署立花蓮醫院掛急診，而誤闖紅
      燈等情，亦有花蓮縣警察局花蓮分局98年4 月30日花市警
      交字第098001506號函1份附卷可參，足證異議人所言非虛
      ，應可採信。是異議人既為趕赴醫院就診，避免其身體、
      健康之危難，不得已始違規闖越紅燈，應符合前揭行政罰
      法第13條前段所定緊急避難之要件，應不予處罰。
四、原處分機關認為受處分人闖紅燈違規事證明確，而依道路交
    通管理處罰條例第53條第1 項及違反道路交通管理事件統一
    裁罰基準及處理細則之規定，裁決處罰鍰2700元，並記違規
    點數3 點固非無見，然並未注意行政罰上亦有緊急避難此一
    阻卻違法事由之適用。本件受處分人之闖紅燈行為，因合於
    緊急避難要件而得以阻卻違法，已如前述，原處分機關未予
    詳查，遽予裁罰，自有未洽，應認為本件異議為有理由，爰
    將原處分撤銷，另為異議人不罰之諭知。
據上論斷，應依道路交通案件處理辦法第20條，裁定如主文。
中    華    民    國    98    年    5     月    27    日
                  交通法庭      法  官  湯國杰
上列正本證明與原本無異。
如對本裁定不服，應於送達後5 日內，向本院提出抗告狀（應抄
附繕本）。
中    華    民    國    98    年    5     月    27    日
                                書記官


司法院資訊處製作；財團法人民間司法改革基金會備份。
